臺灣臺東地方法院行政訴訟判決
110年度交字第8號
原      告  林雲閣  
被      告  交通部公路總局高雄區監理所

代  表  人  李瑞銘  
上列當事人間交通裁決事件，原告不服被告民國110年5月20日裁
字第81-TA0000000號裁決，提起行政訴訟，本院判決如下：
    主  文
原告之訴駁回。 
訴訟費用新臺幣參佰元由原告負擔。
    事實及理由
一、程序事項：本件因屬不服被告所為依道路交通管理處罰條例
    之裁決而提起撤銷訴訟，依行政訴訟法第237條之7規定，不
    經言詞辯論，逕行裁判，合先敘明。
二、事實概要：原告於民國110年3月5日9時31分許，將其所有之
    車牌號碼000-0000號普通重型機車（下稱系爭機車）停放於
    臺東市○○街000號臺東基督教醫院前，因「停車車種不依規
    定」之違規事實，遭民眾於110年3月31日檢具事證檢舉，經
    臺東縣警察局交通警察隊（下稱舉發機關）員警認系爭機車
    違反道路交通管理處罰條例（下稱處罰條例）第56條第1項
    第9款規定，逕行對車主即原告製單舉發。原告於應到案日
    前向被告陳述意見，經被告審查後，認原告確有「停車車種
    不依規定」之違規行為，乃於110年5月20日，依道路交通管
    理處罰條例第56條第1項第9款規定，以裁字第81-TA0000000
    號違反道路交通管理事件裁決書（下稱原處分），裁罰原告
    新臺幣（下同）600元罰鍰。原告對原處分不服，提起本件
    行政訴訟。
三、原告主張：系爭機車並未停在計程車停車格內，而是停在道
    路柏油路面外之排水溝水泥舖面上，完全未妨礙計程車在計
    程車招呼站停車候客，其既未停在計程車停車格內，則原處
    分認定其有「停車車種不依規定」之違規，即與事實相違等
    語。並聲明：原處分撤銷。　　
四、被告則以：㈠舉發機關來函略以：「.....旨揭車輛於110年3
    月5日9時31分違規停於臺東市○○街000號前計程車停車格線
    區外，然停車位置仍屬計程車招呼站區，對乘客上下車顯有
    所妨礙....」，原告認系爭機車停車位置並未影響計程車停
    車而向被告提出陳述，舉發單位又來函略以：「....旨車雖
    未停在計程車停車格內，然該位置路旁設有『計程車招呼站』
    告示牌，意即在計程車停車格線內側亦屬其用地範圍」。㈡
    原告於前揭時、地之違規行為，不應以己之便或已無機車停
    車格而任意停放影響其他車輛路權，且該違規地（臺東基督
    教醫院）設有專屬機車停車場，主管機關基於整體交通考量
    設置有計程車招呼站，目的係為管理社會大眾使用道路之秩
    序，並以確保人、車通行使用之安全，原處分核無不當等語
    ，資為抗辯。並聲明：原告之訴駁回。
五、本院的判斷：
（一）事實概要欄所載之事實，以及系爭機車停放位置並非在計
      程車格內之事實，為兩造所不爭執，且有舉發違反道路交
      通管理事件通知單暨採證照片、原處分書、臺東縣警察局
      東警交字第1100014548號函、0000000000號函附卷足憑，
      堪可認定。
（二）本件爭點在於：系爭機車是否有原處分所指「停車車種不
      依規定」之違規事實？經查：
　１、按「汽車駕駛人停車時，有下列情形之一者，處新臺幣6百
      元以上1千2百元以下罰鍰：九、停車時間、位置、方式、
      車種不依規定。」，處罰條例第56條第1項第9款定有明文
      。再按「汽車停車時，應依下列規定：十五、停車時間、
      位置、方式及車種，如公路主管機關、市區道路主管機關
      或警察機關有特別規定時，應依其規定。」、「車輛停放
      線，用以指示車輛駕駛人停放車輛之位置與範圍。本標線
      之線型為白實線，線寬十公分。」、「專用性停車位（停
      靠區），其寬度、長度、專用車種及適用時機由主管機關
      視實際需要設置，其地面應加繪白色專用車輛標字或圖案
      ，並得配合設置標誌告示。」，道路交通安全規則第112
      條第1項第15款、道路交通標誌標線設置規則（下稱設置
      規則）第190條第1項、第2項、第7項定有明文，且有其圖
      示可稽。
　２、查本件採證照片（見院卷第9、28頁）所示之地點，設置有
      「計程車招呼站（限停三輛）」之告示牌，並可看出告示
      牌前方車道地面繪有白實線之車輛停放線，停車格內並停
      有計程車，則該告示牌前方區域屬計程車招呼站，在屬於
      車道地面所設置之停放線，係設置計程車專用停車位之事
      實，已可認定。而系爭機車停放在上開專用停車位右側之
      非屬車道路面處（下稱系爭地點），並未停在計程車專用
      停格位內，有採證照片可證，且為兩造所不爭執，已可認
      定。惟原告主張系爭地點並非在專用停車位內，其在系爭
      地點停車自無「停車車種不依規定」之違規乙節，經審酌
      設置規則第190條第7項規定內容係：「專用性停車位（停
      靠區），.....，並得配合設置標誌告示。」，從上開規
      定在專用性停車位後加註「（停靠區）」之文字，顯有將
      停靠區亦規範在內之意，故系爭地點雖非在白色實線停放
      線格內，但就位於計程車招呼站告示牌前方、緊鄰計程車
      專用停車位右側之區域，系爭地點明顯屬於計程車乘客上
      下車（右側開門）必須行經之地點，核屬計程車專用性停
      靠區內之位置無訛，則依前述說明，原告雖非在停車格內
      停車，但在屬於計程車專用性停靠區內停車，該停靠區本
      非系爭車輛可以停放之區域，是仍屬違反處罰條例第56條
      第1項第9款之規定，原告之主張，尚難採取。
六、綜上所述，原告所有之系爭機車確有於前揭時、地，停放在
    計程車專用停靠區即計程車招呼乘客上下車專用處之「停車
    車種未依規定」之違規行為，被告依道路交通管理處罰條例
    第56條第1項第9款、違反道路交通管理事件統一裁罰基準及
    處理細則及基準表之規定，以原處分裁處原告罰鍰600元，
    於法並無違誤。原告猶執前詞指摘原處分不當，訴請撤銷原
    處分，尚乏依據，為無理由，應予駁回。
七、本件判決基礎已臻明確，兩造其餘之攻擊防禦方法及訴訟資
    料經本院斟酌後，核與判決不生影響，無一一論述之必要，
    併予敘明。
八、本件第一審裁判費為300元，應由原告負擔，爰確定第一審
    訴訟費用額如主文第2 項所示。
據上論結，本件原告之訴為無理由，依行政訴訟法第237條之7、
第98條第1項前段、第237條之8第1項，判決如主文。
中　　華　　民　　國　　110 　年　　10　　月　　6 　　日
                    行政訴訟庭    法  官  王麗芳
以上為正本係照原本作成。
如不服本判決，應於判決送達後20日內，向本院提出上訴狀並表
明上訴理由（原判決所違背之法令及其具體內容或依訴訟資料可
認為原判決有違背法令之具體事實），其未載明上訴理由者，應
於提出上訴後20日內向本院補提理由書（上訴狀及上訴理由書均
須按他造人數附繕本，如未按期補提上訴理由書，則逕予駁回上
訴），並應繳納上訴裁判費新臺幣750元。
中　　華　　民　　國　　110 　年　　10　　月　　6 　　日
                                  書記官  張耕華